【裁判字號】    88,易,3762
【裁判日期】    890529
【裁判案由】    詐欺
【裁判全文】
臺灣臺中地方法院刑事判決                        八十八年度易字第三七六二號
    公  訴  人  臺灣臺中地方法院檢察署檢察官
    被      告  乙○○
右列被告因詐欺案件，經檢察官提起公訴（八十八年度偵字第二二三七六號），本院
判決如左：
    主  文
乙○○連續意圖為自己不法之所有，以詐術使人將本人之物交付，處有期徒刑拾月。
    事  實
一、乙○○意圖為自己不法之所有，於民國（下同）八十六年十二月間，在台中市不
    詳地點，向甲○○偽稱有絲寶股份有限公司（以下簡稱絲寶公司）產品「胎盤霜
    」化粧品，使甲○○誤信而陷於錯誤，向其訂購「胎盤霜」化粧品一千五百瓶，
    並簽發交付其名義，發票日八十七年三月三十一日，面額新台幣（下同）五十一
    萬元之華信商業銀行北台中分行支票乙紙抵付貨款；詎乙○○收受上開支票後，
    並未依約交貨，復將上開支票交付友人丙○○之母藉此清償私人債務。嗣甲○○
    於上開支票兌付後，仍未收到貨品，發覺有異，再向丙○○查詢而得悉上情，始
    知受騙。
二、案經被害人甲○○訴請臺灣臺中地方法院檢察署檢察官偵查起訴。
    理  由
一、訊據被告乙○○固坦承有收受告訴人甲○○前開支票之事實，然矢口否認有何詐
    欺取財犯行，辯稱：伊有與絲寶公司負責人丙○○載貨至告訴人位於台中市○○○路住處，但告訴人以有效期間將到為由將貨退還給丙○○，而丙○○並未將前
    開支票退還告訴人云云。惟查：被告於偵查中供稱伊將前開支票交給絲寶老闆（
    即丙○○）之母。因當時公司無貨可出，而伊有欠絲寶老闆私人債務，始以前開
    支票還老闆。足見被告係以前開支票作為清償積欠丙○○債務之用，而非作為告
    訴人訂購胎盤霜之用。再証人即絲寶公司負責人丙○○於偵查中供稱當時係被告
    將前開支票交伊母親，並取回被告原先所簽發而未兌現之本票，以清償積欠伊之
    債務。伊自八十六年八月間起即與被告無往來，並有離職函一紙可稽。於本院亦
    証稱被告係以前開支票清償積欠伊之前之貨款，且取回被告及其母親所簽發之支
    票及本票。被告並未向伊訂貨，當時伊處有貨。被告並未提要出貨給告訴人之事
    ，是告訴人一直催被告，被告始要求伊出貨予告訴人，嗣伊有出貨給告訴人，但
    有告知告訴人這批貨要另外算錢，告訴人後來退回這批貨。核與告訴人於本院供
    稱是在前開支票兌現後，丙○○才交五百多瓶貨，但要另外算錢相符。足見被告
    已與絲寶公司無業務往來，仍向告訴人詐稱有貨源而收受前開支票，卻未向絲寶
    公司訂貨，而作為個人清償債務之用。至於丙○○事後雖有出貨，但與告訴人前
    開五十一萬元訂貨是二回事，僅係因告訴人催被告，被告始要求丙○○出貨予告
    訴人，而由丙○○出貨並指明需另行付款。益徵被告顯有詐欺犯行。是被告所辯
    ，尚不足採，本件事証明確，被告犯行堪以認定。
二、核被告所為，係犯刑法第三百三十九條第一項詐欺取財罪。爰審酌被告之品行、
    所詐取之金額甚高、及其犯罪之手段、目的、犯罪後尚未與告訴人成立民事上和
    解等一切情狀，量處如主文所示之刑示懲。
三、據上論斷，應依刑事訴訟法第二百九十九條第一項前段，刑法第五十六條、第三
    百三十九條第一項、罰金罰鍰提高標準條例第一條前段，判決如主文。
本案經檢察官高永棟到庭執行職務
中      華      民      國      八十九  年      五      月    二十九    日
                                台灣台中地方法院刑事第一庭
                                    法  官  鄭 文 祺
右正本證明與原本無異。
如不服本判決，應於判決送達後十日內向本院提出上訴狀，上訴於臺灣高等法院臺中
分院( 須附繕本 )。
                                    書記官
中      華      民      國      八十九  年      五      月    二十九    日
如不服本判決，應於送達後十日內向本院提出上訴狀 （須附繕本） ，上訴於台灣高
等法院台中分院。
附錄論罪科刑法條
刑法第三百三十九條第一項：
意圖為自己或第三人不法之所有，以詐術使人將本人或第三人之物交付者，處五年以
下有期徒刑、拘役或科或併科一千元以下罰金。


司法院資訊處製作；財團法人民間司法改革基金會備份。
